# 关于差错更正追溯调整问题

提问人：卡农大爷 时间：2017-03-21 14:00:34
软件企业，成本大都为人工、差旅、外包劳务费。 本期发现前期重大差错更正，需追溯调整营业收入。 那么对应的成本也需调整，成本里的人工和差旅是否需一并调整？ 个人理解人工和差旅无需追溯调整，因为可以理解成固定成本。 求助各位大神，给予指教。

回答人：chenyiwei
如果在收入更正后，因期末完工百分比变动导致需相应调整营业成本的，则构成合同成本的所有项目（不论是否属于固定成本）均需相应调整。 你的问题是否表明：该公司以往只是将变动成本在合同之间分配，而固定成本直接在发生时计入损益？请注意：如果是这样做，则这种做法不符合会计准则规定，应一并更正调整。

提问人：纸老鼠 时间：2017-04-08 23:52:28
请问跨期收入调整，对应的所得税该如何调整？比如 2015 年调减 100 万收入， 2016 年调增 100 万收入。

回答人：chenyiwei
那要看 2015 年多交的所得税（假设 25 万）能否抵顶 2016 年内调整后应交的所得税或者申请退税。若可以，则构成 2015 年末的一项当期所得税资产——其他流动资产。